# 购买自身发行的债券业务

提问人：952722 时间：2019-02-15 10:13:02
各位老师，审计实务中遇到以下问题：
公司 2018 年发行债券 1000 万元。在本年公司自己购买了其自己发行的债券 100万元，计入了可供出售金融资产核算。企业在编制报表时认为购买自身发行的债券，从实质来看，相当于自己并没有发行 1000 万元的债券。因此其将可供出售金融资产和应付债券抵消后，按 900 万元，列示在报表内。
审计人员认为，公司发债和公司购买自身的债券是两个事项，应在报表和附注中反映公司发债的实际情况，因此不应抵消后列示。
目前没有找到相关的依据，只能根据从业人员自身的判断。遇到相关业务的各位老师，请指点，不胜感激

回答人：chenyiwei
公司购入自己发行的债券，视同债券的提前赎回，不能确认为一项金融资产，而是应当终止确认相应的金融负债，将购入款项视同赎回价款，与被购入的这部分应付债券的原账面价值之间的差额作为金融负债的终止确认损益。后续将该债券再次出售时，作为一项新的金融负债的初始确认（初始计量金额等于出售价款）。